臺灣屏東地方法院刑事判決　　　　　　　 94年度訴字第230號
公　訴　人　臺灣屏東地方法院檢察署檢察官
被　　　告　甲○○　男　24歲.
上列被告因違反毒品危害防制條例案件，經檢察官提起公訴（94
年度毒偵字第478 、546 號），被告已就被訴事實為有罪之陳述
，本院裁定適用簡式審判程序，判決如下：
    主  文
甲○○連續施用第一級毒品，累犯，處有期徒刑壹年，扣案之海
洛因壹包（毛重零點肆公克）沒收銷燬之；又施用第二級毒品，
累犯，處有期徒刑伍月。應執行有期徒刑壹年參月，扣案之海洛
因壹包（毛重零點肆公克）沒收銷燬之。
    事  實
一、甲○○曾於民國88年間犯槍砲彈藥刀械管制條例案件，經本
    院判處有期徒刑1年2月，再經甲○○上訴後，於臺灣高等法
    院高雄分院審理中撤回上訴而確定，並於90年11月28日入監
    執行，從91年11月28日起獲准假釋出監，至92年1 月6 日縮
    短刑期假釋期滿，未經撤銷假釋，以已執行論。甲○○前因
    施用毒品案件，經依本院89年度毒聲字第2285號裁定送觀察
    、勒戒後，認無繼續施用毒品之傾向，於89年12月30日觀察
    、勒戒執行完畢釋放，而由臺灣屏東地方法院檢察署檢察官
    以89年度毒偵字第1921號為不起訴處分確定。詎甲○○於觀
    察、勒戒執行完畢後，5 年內復基於施用第1 級毒品海洛因
    之概括犯意，自93年10月中旬某日起至94年2 月2 日下午5
    時30分許止，在屏東縣內埔鄉○○村○○路53號住處、屏東
    縣內埔鄉媽祖廟附近及高雄市天使ＰＵＢ等處，以針筒注射
    之方式，連續施用第1 級毒品海洛因多次；復另基於施用第
    2 級毒品甲基安非他命之犯意，於94年2 月4 日下午2 、3
    時許，在屏東縣內埔鄉豐田國小內廁所，將甲基安非他命置
    於吸食器中，再引火燒烤吸食器，待甲基安非他命霧化成氣
    體後吸入之方式，施用第2 二級毒品甲基安非他命1 次。嗣
    於94年1 月13日下午2 時5 分許，為警在屏東縣內埔鄉○○
    路前攔檢，因發覺甲○○手臂有針筒注射施用毒品之痕跡而
    查獲；繼於同年2 月4 日下午3 時許，為警在屏東縣內埔鄉
    僑治國小前查獲，並扣得海洛因1 包（毛重0.4 公克）。
三、案經屏東縣警察局屏東分局報請臺灣屏東地方法院檢察署檢
    察官偵查起訴。
    理  由
一、前揭犯罪事實，業據被告甲○○於本院審理時坦承不諱，又
    其於94年1 月13日為警查獲後所採集之尿液送檢驗結果，呈
    嗎啡陽性反應，另於94年2 月4 日為警查獲後所採集之尿液
    生局煙毒及麻醉藥品類委託檢驗結果通知書、臺灣檢驗科技
    股份有限公司各1 份在卷可憑，復有扣案之海洛因一包（毛
    重0.4 公克）可資佐證，而上開扣案之白粉一包，經警以毒
    品檢驗試劑初步檢驗結果，呈嗎啡陽性反應，則有屏東縣警
    察局屏東分局查獲涉嫌毒品危害防制條例案件毒品初步檢驗
    報告表1 份附卷可稽，足認被告之自白與事實相符，應堪採
    信。次按依文獻Ｃlarke's Analysis of Dr ugs and Poiso
    ns一書第三版之記述：施用安非他命後，總計約有施用劑量
    之百分之90在3 至4 天內由尿液排出，其代謝物無甲基安非
    他命成分，故施用安非他命後，其尿液不致檢出甲基安非他
    命陽性反應。而施用甲基安非他命後，其尿液可檢出甲基安
    非他命和其代謝物安非他命成分。目前國內緝獲之白色結晶
    或粉末狀安非他命毒品，其成分多為甲基安非他命，此有行
    政院衛生署管制藥品管理局93年11月2 日管檢字第09300104
    99號函1 紙在卷可佐，是被告施用之第2 級毒品應為甲基安
    非他命，公訴人認係安非他命，容有誤會。再被告曾因施用
    毒品案件，經依本院89年度毒聲字第2285號裁定送觀察、勒
    戒後，認無繼續施用毒品之傾向，於89年12月30日觀察、勒
    戒執行完畢釋放，而由臺灣屏東地方法院檢察署檢察官以89
    年度毒偵字第1921號為不起訴處分確定等情，有臺灣高等法
    院被告前案紀錄表1 份附卷足憑。本件事證明確，被告於觀
    察、勒戒執行完畢5 年內再施用海洛因及甲基安非他命之犯
    行，均堪認定。
二、查海洛因及甲基安非他命分屬毒品危害防制條例第2 條第2
    項第1 款、第2 款之第1 級、第2 級毒品，被告甲○○非法
    施用海洛因及甲基安非他命，核其所為，係犯毒品危害防制
    條例第10條第1 項、第2 項施用第1 、2 級毒品罪。其因施
    用而持有海洛因、甲基安非他命之低度行為，為施用之高度
    行為所吸收，均不另論罪。被告先後多次施用海洛因犯行，
    時間緊接，犯罪構成要件相同，顯係基於概括犯意為之，應
    依連續犯之規定論以一罪，並加重其刑。被告所犯之上開2
    罪，犯意各別，行為互殊，應予分別論罪，合併處罰。又被
    告曾前因犯槍砲彈藥刀械管制條例案件，經本院判處有期徒
    刑1 年2 月，再經甲○○上訴後，於臺灣高等法院高雄分院
    審理中撤回上訴而確定，並於90年11月28日入監執行，從91
    年11月28日起獲准假釋出監，至92年1 月6 日縮短刑期假釋
    期滿，未經撤銷假釋，以已執行論，有臺灣高等法院被告前
    案紀錄表1 紙在卷可按，其受有期徒刑之執行完畢後，5 年
    之內再犯有期徒刑以上刑之本罪，為累犯，其所犯前開二罪
    均應依法加重其刑，施用第1 級毒品罪部分並遞加之。次按
    刑法第62條所規定之自首，以對於未發覺之罪，向有偵查權
    之機關或公務員自承犯罪，進而接受裁判為要件；而刑法第
    62條所謂發覺，並非以有偵查犯罪權之機關或人員確知其人
    犯罪無誤為必要，只須有確切之查據得為合理之可疑者，而
    非僅係單純主觀上之懷疑，即得謂為已發覺（最高法院72年
    台上字第641 號判例參照）。查本件被告於94年1 月13日下
    午2 時5 分許，為警在屏東縣內埔鄉○○路前攔檢，因警員
    查證被告有毒品前科，並發覺被告手臂有針筒注射施用毒品
    之痕跡，於警詢問時始自白施用海洛因毒品，並配合採尿等
    情，業經證人即警員乙○○於本院審理時證述在卷。本件警
    員既先查證被告有毒品前科，並發現被告手臂有以針筒注射
    施用毒品之痕跡，足認警員已有確切之查據得為被告施用毒
    品犯行之合理可疑，雖被告於警詢問時自白施用海洛因，並
    配合採尿，然此僅係被告犯後態度良好，為本院量刑時之參
    酌依據，因與自首之要件不符，自不得適用自首之規定減輕
    其刑，併此敘明。爰審酌被告前經1 次觀察、勒戒後，仍未
    能自我克制以戒除毒癮，其施用毒品足以戕害自身健康，並
    生對於社會安全與公共秩序之潛在危害，惟念其犯罪後已能
    坦承犯行，態度尚屬良好等一切情狀，分別量處如主文所示
    之刑，並定其應執行刑。扣案之海洛因一包（毛重0.4 公克
    ）係第1 級毒品，應依毒品危害防制條例第18條第1 項前段
    之規定，沒收銷燬之。
三、公訴意旨認被告係自93年10月間某日起至94年2 月4 日下午
    5 時往前回溯24小時內之某時許止，連續施用甲基安非他命
    多次。經查，被告雖於警詢及偵查中供稱：約自93年10月中
    再次施用安非他命等語，惟被告於94年1 月13日為警查獲後
    所採集之尿液送檢驗結果，僅呈嗎啡陽性反應，並無甲基安
    非他命陽性反應等情，有屏東縣衛生局煙毒及麻醉藥品類委
    託檢驗結果通知書1 份在卷可憑，故被告於警詢及偵查中之
    自白是否屬實，已值啟疑，且本件亦無其他補強證據足以證
    明被告於警詢及偵查中之自白與事實相符，故尚難以被告於
    警詢及偵查中之自白，遽為被告不利之認定。雖此部分雖不
    能證明被告犯罪，然公訴意旨認此部分與前開有罪部分有連
    續犯之裁判上一罪關係，爰不另為無罪之諭知，併此敘明。
據上論斷，應依刑事訴訟法第273 條之1 第1 項、第299 條第1
項前段，毒品危害防制條例第10條第1 項、第2 項、第18條第1
項前段，刑法第11條、第56條、第47條、第51條第5 款，判決如
主文。
本案經檢察官鄭伊鈞到庭執行職務。
中　　華　　民　　國　　94　　年　　4 　　月　　22　　日
                  刑事第五庭    法  官  楊文廣
以上正本證明與原本無異。
如不服本判決應於收受本判決送達後十日內向本院提出上訴書狀，
其未敘述上訴理由者，並得於提起上訴後十日內向本院補提理由
書狀（均須按他造當事人之人數附繕本）「切勿逕送上級法院」
中　　華　　民　　國　　94　　年　　4 　　月　　22　　日
                                書記官  林志憲
附錄所犯法條：
毒品危害防制條例第十條
施用第一級毒品者，處六月以上五年以下有期徒刑。
施用第二級毒品者，處三年以下有期徒刑。
